---
title: "Giữa Kỳ"
output: html_document
date: "2023-03-28"
---

Câu 1:

a)  

```{r}
data = read.csv("C:\\Users\\84368\\OneDrive\\Documents\\R\\Phân tích hồi quy\\ChiSoSucKhoe.csv")
attach(data)
```

b)  

```{r}
first = lm(RCC~1)
last = lm(RCC~., data = data)
backward =  step(last, formula(first), direction = "backward", trace = 1  )
backward$anova
backward$coefficients
```

ta có mô hình :

RCC = $4.90069020 + 0.03545831WCC - 0.03941675 XBfat -0.00606414 Ht + 0.01587103 Wt$

```{r}
summary(backward)
```

Kiểm định bài toán $H_0: \alpha_i = 0 | H_1: \alpha_i \neq 0$ , $i=0 \rightarrow 4$

ta nhận thấy với p_value(Ht) = 0.1547 \> 0.05. Có cơ sở để chấp nhận H_0

Kl vậy a_0, a_1, a_2 và a_4 $\neq$ 0 và a_3 = 0

Ta viết lại phương trình:

```{r}
lm(RCC ~ WCC + XBfat + Wt, data = data)
```

Thu được PTHQ mới là: RCC = 4.02830 + 0.03629 WC -0.03765 XBfat +0.01254 Wt

d)  

```{r}
e = backward$residuals
shapiro.test(e)
t.test(e)
wilcox.test(e)
```

Bài toán: H0: Phần dư tuân theo phân phối chuẩn \| H1: phần dư không tuân theo phân phối chuẩn

Với p-value =5.586e-05 \<0.05 có cơ sở để nói Phần dư không tuân theo phân phối chuẩn

Kiểm định bài toán $H_0: e = 0 | H_1: e \neq 0$

với p-value = 0.7005 \> 0.05 có cơ sở để nói phần dư có giá trị trung bình bằng 0.

Bài 2:

a)  

```{r}
set.seed(1)
X = rnorm(1000, 165, sqrt(25))
E = rnorm(1000, 0, sqrt(1))
Y <- X^3-2*X^2 +X+E

library(boot)
z=data.frame(X,Y)
cv.error = rep(0,5)
for (i in 1:5) {
glm.fit=glm(Y~poly(X,i))
cv.error[i]=cv.glm(z ,glm.fit)$delta[1]
}
cv.error
```

b)  sai số LOOCV trong mô hình Bậc 3 là nhỏ nhất, điều đó là hợp lí vì hệ số của bậc 4 và bậc 5 bằng 0, chúng ta đang kiểm định với Y được sinh ra theo hàm bậc 3 nên đây là đúng nhất.

```{r}
summary(glm(Y~poly(X,5)))
```

Bài 3:

a)  

```{r}
library(boot)
dataM = motor
attach(dataM)


mu = mean(times)
mu
se = var(times)
se

```

b)  

```{r}
e =sqrt(var(times)/nrow(dataM))
e
```

c)  Sử dụng bootstrap để ước lượng độ lệch chuẩn của μˆ. So sánh với kết quả ý (b).

```{r}
boot.fn=function (data ,index){
  return(coef(lm(times~1 ,data=dataM , subset=index)))
}
boot.fn(dataM,1:length(times))

b = boot( dataM, boot.fn, R = 10000)
b
```

kết quả gần như tương đồng với ý (c)

d)  Dựa vào kết quả ý (c), tìm khoảng tin cậy 90% cho kỳ vọng của times. So sánh kết

quả thu được với kết quả khi sử dụng hàm t.test.

```{r}
boot.q=function (data ,index){
  mean(data[index])
}
boot.fn(dataM,1:length(times))

b1 = boot( times, boot.q, R = 10000)
boot.ci( b1,conf = 0.9, type = "basic")
t.test(times, conf.level = 0.9)
```

ta nhận thấy từ bootstrap ta thu được khoảng tin cậy 90% cho kỳ vọng của times là: 23.49; 28.25

và ta thu được từ t.test khoảng: 23.50869 28.29131 có thể thấy giá trị của chúng xấp xỉ bằng nhau.
