---
title: "Untitled"
author: "Đinh Quang Dũng"
date: "`r Sys.Date()`"
output: html_document
---

```{r}
library(ISLR)

dim(Auto)
set.seed(1)
train = sample(392,196)
train
```

xay dung mô hinh hqtt cua mpg ~ horsepower tren tap con cua auto, vi tri cac quan sat cua tap con do tuong ung voi train

```{r}
lm.fit=lm(mpg~ horsepower,data = Auto,subset=train)
lm.fit
```
# mean = 23.26601
```{r}

attach(Auto)
mean((mpg - predict(lm.fit,Auto))[-train]^2) # MSE = E((y-y_h)^2)
```

#mean = 18.79401
```{r}
lm.fit2=lm(mpg ~ poly(horsepower,2),data = Auto,subset = train)
mean((mpg - predict(lm.fit2, Auto))[-train]^2)
```
#hoi quy da thuc truc giao bac 2
```{r}
lm.fit3=lm(mpg ~ poly(horsepower,3),data=Auto,subset = train)
mean((mpg - predict(lm.fit3,Auto))[-train]^2)
```
co the su dung MSE sai so binh phuong trung binh nhu mot cach de so sanh su phu jop cua cac mo hinh




xay dung cac mo hinh tren tap train gap n-1 phan tu va ap dung vao tap test/validation gom 1 ptu: train set(n-1) / validation set(1)


khi chon ptu thu 1 lam validation set va cac ptu 2,3,..n lam train set thi ta tinh dc MSE1=(y_1 - Y_1_h)
khi chon ptu thu 2 lam validation set va cac ptu 1,3,4,..n lam train set thi ta tinh dc MSE2=(y_2- Y_2_h)

LOOCV se uoc luong gtri tb cua n gtri MSE_i(i=1,2,...n)
sum(MSE_i)/n


```{r}
library(boot)
glm.fit=glm(mpg ~ horsepower,data = Auto)
cv.err=cv.glm(Auto,glm.fit)
cv.err$delta
#MSE tb = sum(MSE_i)/n


cv.error=rep(0,5)
for(i in 1:5){
  glm.fit=glm(mpg ~ poly(horsepower,i),data = Auto)
  cv.error[i]=cv.glm(Auto,glm.fit)$delta[1]
}


# xay dung  cac mo hinh  hq mpg theo cac da thuc truc gia ac 1,2,3,4,5 cua ca horsepower
#cv.error la MSE tb cua 5 mo hinh do
# so sanh MSE tb cua cac mo hinh, Gia tri MSE tb cang nho thi mo hinh cang tot

cv.error
# tu mo hinh bac 2 tro di, gia tri MSE tb k giam dang ke.Ta co the chon mo hinh theo da thuc truc giao bac 2 lam mo hinh cuoi cung
```
```{r}
set.seed(17)
cv.error.10=rep(0,10)
# thuc hien k lan viec xay dung mo hinh tren tap train va thu lai tren tap validation. vadidation gom 1 trong k tap con cua bo du lieu ban dau
for(i in 1:10){
  glm.fit=glm(mpg ~ poly(horsepower,i),data = Auto)
  cv.error.10[i]=cv.glm(Auto,glm.fit, K = 10)$delta[1]
}
cv.error.10
```
```{r}

head(Portfolio)
```
```{r}
alpha.fn = function(data, index){
  X = data$X[index]
  Y = data$Y[index]
  return((var(Y) - cov(X, Y)) / (var(X) + var(Y) - 2*cov(X, Y)))
}

y = 1:100
y

alpha.fn(Portfolio, 1:100) # 0.5758321

set.seed(1)
alpha.fn(Portfolio,sample(100,100,replace=T)) # 0.73
```

alpha.fn = function(data,index){
  X=data$X[index]
  Y=data$Y[index]
  return((var(y) - cov(X,Y)) / (var(X) + var(Y) - 2*cov(X,Y) ))
}
# co 1 ty. dau tu alpha (ty ) vao tai san X va (1 -alpha) (ty) vao tai san Y. Mong muon tim alpha sao cho rui ro la thap nhat, tuc la Var(alpha * X + (1-alpha)*Y) la nho nhat. nguoi ta ta tim ra cong thuc alpha phu hop a=(o_y^2 - o_XY) / (o_X^2 + o_Y^2 - 2o_XY)
#alpha.fn la ham de tinh gtri alpja dua tren bo du lieu 

alpha.fn(Portfolio,1:100) # 0.5758321

```{r}

boot(Portfolio,alpha.fn,R=1000)
#thuc hienviec tinh ul cua alpha tren R =1000 mau gom 100 qsat co the trung lap cua bo du lieu Rortfolio
# viec su dung bootstrap voi R = 1000 se thu dc ul cua alpha = 0.5758321 va Se(a) = 0.09366347
```
```{r}

boot.fn=function(data,index){
  return(coef(lm(mpg ~ horsepower ,data = data,subset=index)))
}
set.seed(1)
boot.fn(Auto,sample(392,392,replace=T))

boot(Auto,boot.fn,1000)


summary(lm(mpg ~ horsepower,data = Auto))$coef

boot.fn=function(data,index){
  coefficients(lm(mpg ~ horsepower + I(horsepower^2),data = data,subset = index))
}

set.seed(1)
boot(Auto,boot.fn,1000)
```
5-9 tr199
