---
title: "Untitled"
author: "Đinh Quang Dũng"
date: "2024-03-03"
output: html_document
---
Đề bài: Mô hình đúng: Y = 3 + 2X

Sinh ra 100 bộ (X,Y) theo cách sau:

a.  Lấy 100 giá trị của X từ PP chuẩn N(1, 1); set.seed(1)
b.  Lấy 100 giá trị sai số e từ pp chuẩn n(0; 0.04); set.seed(2)
c.  Tạo 100 giá trị của Y từ mô hình đúng cộng thêm e: YY = 3 + 2X + e

Từ 100 bộ dữ liệu (X. Y) được tạo, hãy ước lượng mô hình Y = a_0 + a_1\*x + e

```{r}
set.seed(1)
X = rnorm(100, 1, 1)
```

```{r}
set.seed(2)
e = rnorm(100, 0, 0.2)
```

```{r}
Y = 3 + 2*X + e
```
Ước lượng mô hình:

```{r}
matrix = cbind(X, Y)
data = as.data.frame(matrix)
lm.fit = lm(Y ~ X, data)
lm.fit
```
*Kiểm định a_0, a_1:*

```{r}
summary(lm.fit)
```
Do p-value \< 2e-16 đối với cả X và Intercept nên ta chấp nhận rằng a_0 và a_1 khác 0.

*Kiểm định xem phần dư có tuân theo pp chuẩn hay không?*

Do p-value của chúng ta chưa đủ nhỏ, nên ta chấp nhận H0, nghĩa là chấp nhận rằng phần dư tuân theo pp chuẩn.

```{r}
e_h = lm.fit$residuals
shapiro.test(e_h)
```
*Kiểm định xem gttb của e_h có bằng 0 hay không?* Do e_h tuân theo pp chuẩn nên ta sử dụng e_h

Dễ thấy rằng p-value = 1 \> 0.05 nên ta chấp nhận H0, nghĩa là chấp nhận rằng gttb của e_h bằng 0.

```{r}
t.test(e_h)
```
Vẽ đồ thị

```{r}
plot(data, main = "Biểu đồ tán xạ")
abline(lm.fit, col='red')
```
Chia bộ dữ liệu thành tập train và tập test.

Xử lí trên training set: Mô hình hồi quy lý thuyết: Y = a_0 + a_1 \* X + e - Ước lượng hệ số hồi quy: a_0h và a_1h - Đưa ra khoảng tin cậy cho a_0 và a_1 - Kiểm định/Đánh giá các hệ số hồi quy a_0h và a_1h xem có khác 0 hay không? - Kiểm định phần dư có tuân theo pp chuẩn với giá trị trung bình bằng 0 hay không?

Đánh giá mô hình dựa vào testing set: - Tính TSS = sum((y - mean(y))\^2) - Tính RSS = sum(e\^2) - R2 = 1 - RSS/TSS càng lớn thì càng tốt.

Chúng ta sẽ sử dụng bộ data iris:

```{r}
data(iris)
```
Sau đó ta chia dữ liệu tỉ lệ 7:3

```{r}
set.seed(1)
sample <- sample(c(TRUE, FALSE), nrow(iris), replace=TRUE, prob=c(0.7, 0.3))
train <- iris[sample, ]

test <- iris[!sample, ]
```
Đầu tiên ta sẽ xử lý tập train. Ta sẽ ước lượng a_0h và a_1h

Uoc luong HSHQ: a_0h = 4.23794, a_1h = 0.42855


```{r}
lm.fit = lm(Sepal.Length ~ Petal.Length, train)
summary(lm.fit)
```
Do p-value của cả Intercept và Petal.Length đều \< 2e-16 nên ta kết luận rằng cả Intercept và Petal.Length này đều thực sự khác 0

Khoảng tin cậy 95% cho các ước lượng hệ số:

Ket luan: KTC 95% cho a_0 la [4.04; 4.42]

```{r}
confint(lm.fit)
```
Kiểm định phần dư:
H0: phan du tuan theo phan phoi chuan
H1: phan du khong tuan theo pp chuan

Do p-value là lớn (0.7955) nên ta chấp nhận H0, nghĩa là chấp nhận rằng phần dư tuân theo phân phối chuẩn.

```{r}
e_iris = lm.fit$residuals
shapiro.test(e_iris)
```
Vì vậy, ta sẽ dùng t.test() để kiểm tra GTTB của phần dư:

Dễ thấy, p-value = 1 \> 0.05 nên ta chấp nhận H0, nghĩa là chấp nhận rằng GTTB của phần dư là 0.

```{r}
t.test(e_iris)
```
Tiếp theo ta sẽ đánh giá mô hình qua tập test:

```{r}
Y_iris = test$Sepal.Length
mean_Y = mean(Y_iris)
TSS = sum((Y_iris - mean_Y) * (Y_iris - mean_Y))
RSS = sum((test$Sepal.Length - lm.fit$coefficients[1] - lm.fit$coefficients[2] * test$Petal.Length) ^ 2)
R2 = 1 - RSS/TSS
R2
```