---
title: "TH6"
author: "Đinh Quang Dũng"
date: "2024-03-13"
output: html_document
---


tim tap con phu hop nhat
return r^2,rss=sum(e^2),adjusted R2 ,cp,and BIC
B1 xet xull model M0 : Y=a0+e

b2 voi moi k =0,1,2,...,p-1 thuc hien

a. xet p-k mo hinh du bao bang cach bo sung them 1 bien vao mo hinh M_k
b.chon ra mo hinh tot nhat trong p-k mo hinh va goi la mo hinh M_(k+1)
thu dc cac mo hinh M_0,m_1,..,M_p

tot nhat dc hieu theo nghia mo hinh co rss min hoac r2 max
vd k=0 xet p mo hinh du bao y=a0 + a1*x1 +e
chon ra mo hinh tot nhat trong p mo hinh tren thi dc M_1
k=1, them 1 bien vao mo hinh M_1, thu dc p-1 mo hinh 2 vien 
chon ra mo hinh tot nhat trong p-1 mo hinh 2 bien, thu dc M_2

b3 chon mo hinh tot nhat trong cac mo hinh M_0,M_1,...,M_p theo tieu chuan R2 hieu chinh max,r2 max,rss min ,bic min,cp min


```{r}
# install.packages("leaps")
library(leaps)
regfit = regsubsets(hp ~ mpg + wt + drat + qsec , data = mtcars,method = "forward")
summary(regfit)


```
bien dc dua vao mo hinh tot nhat se danh dau *
o day trong cac mo hinh 1 bien , mo hinh tot nhat dc chon rss min/ r2 max la mo hinh gom bien mpg
mo hinh 2 bien dc chon gom bien mpg va qsec
mo hinh 3 bien dc chon gom mpg,qsec,wt

```{r}

names(regfit)

```

```{r}

reg = regsubsets(hp ~ ., data = mtcars,method = "forward")
summary(reg)

```


mo hinh 6 bien tot nhat
theo tieu chuan r2 , r2 cang lon thi mo hinh cac tot, mo hinh co r2 max la mo hinh tot nhat
theo tieu chaun rss mo hinh tot nhat la mo hnh co rss min
theo tieu chaun bic mo hinh tot nhat la mo hnh co bic min



```{r}

test = regsubsets(hp ~ ., data = mtcars,nvmax = 10,method = "forward")
bwd=summary(test)
bwd
coef(test,6)
names(bwd)

bwd$rsq #r2

which.max(bwd$rsq)

bwd$rss
which.min(bwd$rss)

bwd$bic

which.min(bwd$bic)

bwd$cp

which.min(bwd$cp)
```








